【裁判字號】    92,聲,440
【裁判日期】    920509
【裁判案由】    
【裁判全文】
臺灣板橋地方法院民事裁定  九十二年度聲字第四四○號
    聲  請  人      丁○○
    即  提存人
    相  對  人      彰化商業銀行股份有限公司
    即 債權人
    法定代理人      戊○○
    相  對  人      台灣銀行
    即併案債權人
    法定代理人      甲○○
    相  對  人      安泰商業銀行股份有限公司
    即假扣押債權人
    法定代理人      丙○○
    相  對  人      乙○○
    即 債務人
    主      文
本院八十九年度存字第二八七五號提存事件聲請人所提存之擔保金新台幣貳拾萬伍
仟貳佰元整准予發還。
聲請程序費用由相對人負擔。
    理      由
一、按返還擔保金，如符合：（一）應供擔保之原因消滅者。（二）訴訟終結後，供
    擔保人證明已定二十日以上之期間，催告受擔保利益人行使權利而未行使者之要
    件，法院得以裁定返還擔保金，於民事訴訟法第一百零四條定有明文。
二、本件聲請意旨略以：
    (一)鈞院受理八十八年度民執天字第一○一三三號相對人間清償債務強制執行事
        件，將聲請人所有坐落於台北縣板橋市○○路○段四四三巷八四號七樓頂層
        增建房屋併入查封拍賣標的，致聲請人權益受到損害，故提起第三人異議之
        訴，並提存新台幣貳拾參萬伍仟貳佰元整，使八十八年度民執天字第一○一
        三三號強制執行，在鈞院簡易庭八十九年度板簡字第二四○八號第三人異議
        之訴判決確定前應暫予停止。
    (二)嗣後八十九年度板簡字第二四○八號第三人異議之訴判決聲請人敗訴，因聲
        請人未於上訴期間內聲明上訴，使八十九年度板簡字第二四○八號第一審判
        決在九十年四月十日確定，依強制執行法第十八條第二項之規定停止強制執
        行，於第三人異議之訴敗訴確定時，停止強制執行之原因已消滅，故聲請人
        依民事訴訟法第一百零四條第一項第二款，於九十一年十一月六日以存證信
        函催告相對人於二十一日內行使權利而相對人未行使，為此提出鈞院八十九
        年度聲字第一一一五號民事裁定、八十九年度存字第二八七五號提存書、八
        十九年板簡字第二四○八號宣示判決筆錄、存證信函等影本各一份及回執正
        本共四張，聲請發還擔保金等語。
三、聲請人上開主張，業據提出本院八十九年度聲字第一一一五號民事裁定、八十九
    年度存字第二八七五號提存書、八十九年板簡字第二四○八號宣示判決筆錄、交
    通部郵局台北十四支局第一一○七號存證信函等影本各一份及其回執正本共四張
    ，並經本院依職權調閱本院八十九年度訴字第一八九五號訴訟卷、八十九年板簡
    字第二四○八號訴訟卷、八十九年度存字第二八七五號擔保提存卷查明無誤，是
    聲請人之聲請意旨核與民事訴訟法第一百零四條第一項第二款規定相符，應予准
    許。
四、爰依民事訴訟法第九十五條、第七十八條，裁定如主文。
中      華      民      國    九十二    年      五      月      九      日
                                  臺灣板橋地方法院民事第二庭
~B法      官  林錫凱
右為正本係照原本作成。
如對本裁定抗告須於裁定送達後十日內向本院提出抗告狀。
中      華      民      國    九十二    年      五      月      九      日
~B法院書記官  許清琳


司法院資訊處製作；財團法人民間司法改革基金會備份。
